台灣苗栗地方法院刑事判決　　　　　　　　　　　　　九十一年度簡上字第六三號
　　上　訴　人
　　即　被　告　甲○○
右上訴人因賭博案件，不服臺灣苗栗地方法院苗栗簡易庭九十一年度苗簡字第一八四
號中華民國九十一年四月二十四日第一審簡易判決（聲請案號：臺灣苗栗地方法院檢
察署九十年度偵字第五二六五號），提起上訴，本院判決如左：
    主  文
原判決撤銷。
甲○○意圖營利，聚眾賭博，處有期徒刑肆月，如易科罰金以參佰元折算壹日。扣案
之麻將牌貳副、牌尺捌支，均沒收。
    事  實
一、甲○○基於意圖營利之犯意，於民國九十年十一月十六日下午二時許，提供其位
    於苗栗縣通霄鎮○○路一巷十四號之租屋處為賭博場所，並以己有之麻將牌、牌
    尺為賭具，聚集多人賭博財物，約定賭客每打一圈，自摸胡牌時，由甲○○抽取
    頭金新臺幣（下同）五十元，每四圈抽取二百元。嗣於同日十四時二十許，經警
    在上址當場查獲甲○○及呂濟茂、錢延紘、李鴻裕、溫銘祿、謝昌成、林麗美、
    黃發順等八人（呂濟茂等七人另依違反社會秩序維護法裁處）分成二桌，以麻將
    賭博財物，並扣得甲○○所有，供賭博用之麻將牌二副、牌尺八支等物。
二、案經苗栗縣警察局通霄分局報請臺灣苗栗地方法院檢察署檢察官聲請簡易判決處
    刑。
    理  由
一、訊據被告甲○○固坦承於前開時、地，以其所有之麻將牌、牌尺為賭具，聚集特
    定多數人在其位於苗栗縣通霄鎮○○路一巷十四號之租屋處把玩麻將，惟矢口否
    認意圖營利收取抽頭金之犯意，辯稱：伊不是聚眾賭博，只是邀請幾位朋友來家
    裡打麻將消遣，沒有意圖營利的意思，是朋友提議要交抽頭金給伊，作為支付餐
    費之用，才約定客人每打一圈，自摸胡牌時，由伊抽取頭金五十元，每四圈抽取
    二百元，伊尚未抽到頭金，即經查獲絕無意圖營利而聚眾賭博之犯意云云。惟查
    ：
（一）被告甲○○於九十年十一月十六日下午二時許，提供其位於苗栗縣通霄鎮○○
      路一巷十四號之租屋處為賭博場所，並以己有麻將牌、牌尺為賭具，聚集呂濟
      茂、錢延紘、李鴻裕、溫銘祿、謝昌成、林麗美、黃發順等八人，分成二桌以
      麻將賭博財物，嗣於同日十四時二十許，經警在上址當場查獲等情，為被告所
      自承，核與證人呂濟茂、錢延紘、李鴻裕、溫銘祿、謝昌成、林麗美、黃發順
      於警訊時供證情節相符，而按刑法第二百六十八條意圖營利供給賭博場所及聚
      眾賭博罪，所謂「聚眾」不僅指不特定多數人，且包括特定多數人在內。從而
      ，被告提供非屬公開場所之居所，聚集特定之多數人賭博財物之事實，應可認
      定。
（二）被告雖否認意圖營利收取抽頭金，然其自承係約定賭客每打一圈，自摸胡牌時
      ，由其抽取頭金五十元，每四圈抽取二百元等語（參見偵卷第六頁、三一頁反
      面筆錄、本院卷二三頁筆錄），核與前述證人呂濟茂、錢延紘、李鴻裕、溫銘
      祿、謝昌成、林麗美、黃發順等人證述情節均相符合，參以證人呂繼茂、錢延
      紘均證述：案發時參與賭博者，伊僅認識負責人甲○○，另聚賭者，伊均不認
      識等語（參見偵卷第八頁、第十頁反面筆錄）、證人林麗美亦證述，案發時與
      其一同桌打麻將之人，年籍資料是經警察告知才知道的等語（參見偵卷第十九
      頁筆錄），足徵，證人彼此間多屬相互不認識之人，是以被告辯稱：伊非聚眾
      賭博，只是邀請幾位朋友來家裡打麻將消遣云云，顯不足採。而按刑法第二百
      六十八條意圖營利供給賭博場所及聚眾賭博罪，所謂「意圖營利」祗要行為人
      以營利之意思，而有提供賭博場所或聚眾之事實即足，至營利之有無或多寡，
      與罪之成立無涉，則被告尚未抽取頭金即經警當場查獲，仍不能因此減免其刑
      責。此外並有賭具麻將牌二付、牌尺八支等物扣案可憑。本案事證明確，被告
      上開所辯顯係事後卸責之詞，不足採信。本案事證明確，被告賭博犯行已經證
      明，應依法論科。
二、核被告甲○○所為，係犯刑法第二百六十八條前段之意圖營利供給賭博場所罪，
    及同法條後段之意圖營利聚眾賭博罪；又其以一行為同時觸犯上開二罪名，為想
    像競合犯，應依刑法第五十五條之規定，從一情節較重之意圖營利聚眾賭博罪處
    斷。爰審酌被告之素行、犯罪情節、次數及犯後未能坦承犯行，態度不佳等一切
    情狀，量處如主文所示之刑，並諭知易科罰金之折算標準。另扣案之麻將牌二副
    、牌尺八支，係被告所有供犯罪所用之物，為其所自承（參見本院卷第二三頁筆
    錄），應依刑法第三十八條第一項第二款宣告沒收。至本案尚扣得賭資四千六百
    元，因非被告之抽頭金，而係賭客呂濟茂、錢延紘、李鴻裕、溫銘祿、謝昌成、
    林麗美、黃發順等人違反社會秩序維護法之證物，亦與本件犯罪無直接關係，應
    由其等違反社會秩序法案件沒入之，本案不予宣告沒收。被告上訴意旨以無意圖
    營利之犯意云云提起上訴，核雖無理由，；惟原審判決僅認被告係犯刑法第二百
    六十八條聚眾賭博罪，漏論同刑法第二百六十八條前段之意圖營利供給賭博場所
    罪；及將麻將牌二副、牌尺八支，予以沒收之依據，誤引為刑法第二百六十六條
    第二項；另將非屬抽頭金之賭客賭資四千六百元一併宣告沒收，亦有可議，自屬
    無法維持，應由本院將原判決撤銷，另為前述適法之諭知。
據上論斷，應依刑事訴訟法第四百五十五條之一第一項、第三項、第三百六十九條第
一項前段、第三百六十四條、第二百九十九條第一項前段、刑法第二百六十八條、第
五十五條、第四十一條第一項前段、第三十八條第一項第二款、罰金罰鍰提高標準條
例第一條、第二條，判決如主文。
本案經檢察官黃棋安到庭執行職務。
中      華      民      國    九十一    年      八    月     五        日
                                臺灣苗栗地方法院刑事第二庭
                                    審判長法  官  郭  千  黛
                         法  官  張  珈  禎
                                          法  官  黃  賢  婷
右正本證明與原本無異
本判決不得上訴。
                                          書記官  陳  文  聰
中      華      民      國    九十一    年      八    月     五        日
